臺灣宜蘭地方法院交通事件裁定　　　　100年度交聲字第265號
原處分機關　交通部公路總局臺北區監理所宜蘭監理站
異　議　人
即受處分人　林昌運
上列異議人即受處分人因違反道路交通管理處罰條例案件，對於
交通部公路總局臺北區監理所宜蘭監理站民國100 年10月12日所
為之處分（原處分案號：宜監字第裁43-Q00000000號），聲明異
議，本院裁定如下：
    主  文
異議駁回。
    理  由
一、原處分意旨略以：異議人即受處分人林昌運於民國100 年8
    月20日18時12分許，駕駛車牌號碼259-AP號營業貨運曳引車
    ，行經台九線蘇澳稽查站，因有「汽車裝載貨物行經設有地
    磅處所1 公里內路段，未依標誌指示過磅」之違規情事，為
    宜蘭縣政府警察局交通警察隊員警製單舉發，異議人拒絕簽
    名，嗣異議人於100 年9 月13日提出申訴，經原處分機關即
    交通部公路總局臺北區監理所宜蘭監理站函請舉發單位調查
    結果，仍認異議人有前開違規行為，原處分機關乃依道路交
    通管理處罰條例第29條之2 第4 項規定，裁處異議人罰鍰新
    臺幣（下同）10,000元。
二、異議意旨略以：異議人於100 年8 月20日18時12分許，有駕
    駛車牌號碼259-AP號營業貨運曳引車（車身號碼TWD07 ），
    行經台九線蘇澳稽查站，因異議人所駕駛之半拖車為載運怪
    手專用車，車體寬度較大，無法過磅，之前行經該站時稽查
    站的警員表示可以先停在停車場，再拿著通行證及駕照下來
    地磅處講一下就行了，當日因假日停車場人潮多，異議人正
    在尋找停車地點時，稽查員警剛好從稽查站開車出來，稽查
    員警看到異議人找不到位置，就叫異議人開到前面107.8 公
    里處，並非稽查員警在107.8 公里處攔檢到異議人的，員警
    即認為異議人未依標誌指示過磅，異議人並無拒絕過磅之意
    圖，為此爰聲明異議請求撤銷原處分云云。
三、按汽車裝載貨物行經設有地磅處所，應依標誌、標線、號誌
    指示，或交通勤務警察或依法令執行交通稽查任務人員之指
    揮停車過磅，道路交通安全規則第77條第9 款定有明文。又
    汽車裝載貨物行經設有地磅處所一公里內路段，未依標誌、
    標線、號誌指示或不服從交通勤務警察或依法令執行交通稽
    查任務人員之指揮過磅者，處汽車駕駛人10,000元罰鍰，並
    得強制其過磅，道路交通管理處罰條例第29條之2 第4 項亦
    有明文。
四、經查，據證人即稽查之員警李新添於本院調查時證述：當天
    從監視器畫面有看到1 台曳引車載運怪手從北上車道過去沒
    有從地磅站過磅，值班站呼叫伊過去攔停，伊就在北上車道
    107.8公里處攔檢異議人，當天異議人有3項違規，第一是沒
    有依照規定過磅，第二是回去過磅以後發現異議人的車輛超
    重，第三是異議人未依規定申請通行證，車輛要過磅，一定
    要進入地磅處，如果有什麼問題無法過磅，一定要告訴地磅
    處的人員，異議人的車輛完全是可以過磅的，雖然異議人的
    車輛過寬，該車後面過低會卡住地磅，過磅後會無法通過，
    但是只要地磅人員請異議人倒車從旁邊比較寬的地方出去就
    可以了，並沒有異議人所說車輛過寬無法過磅的問題，異議
    人稱他要去停車場找停車位根本與過磅沒有關係，異議人所
    說的停車場與地磅區也完全沒有關係，該停車場是風景區管
    理處的，要進入地磅區○○○○路線，當時伊攔檢到異議人
    時，異議人也已經過了停車場那裡，伊是車子跟上去，伊用
    擴音器呼叫，請異議人停在北上車道上107.8公里處，地磅
    站在108公里處，伊並非在風景區管理處的停車場就攔停到
    異議人等語（見100年度交聲字第265號卷第21頁至第23頁）
    ，證人李新添與異議人無任何仇隙，衡諸常情，證人李新添
    應無設詞誣陷異議人，而致己身陷於偽證重罪危險之理，其
    所為證言自堪採信；另依本件卷存證據資料並無任何證據，
    足以證明證人李新添上開證述係屬虛偽，亦無任何足以令人
    顯信其證述為不可採之品行證據或前科證據存在，本院自不
    得僅以證人李新添為舉發本件之警察人員，而全盤抹煞其基
    於證人資格所證述內容，而員警舉發違反道路交通管理處罰
    條例所列違規事實，本質為行政處分，基於公務員為公法上
    行為具有公信力原則，該行政行為當可被推定為真正，其據
    以依法處分之事實認定亦為正確無誤，況異議人所稱之停車
    場處並非地磅區，其當日縱使將其駕駛之曳引車停在停車場
    處，亦無法進行過磅，是異議人空言辯稱上情，顯屬卸責之
    詞，不足採信。
五、綜上所述，異議人確有逃磅之違規事實，原處分機關依道路
    交通管理處罰條例第29條之2第4項之規定，裁處受處分人罰
    鍰10,000元，核無違誤。本件異議人之異議為無理由，應予
    駁回。
據上論斷，應依道路交通事件處理辦法第18條，裁定如主文。
中    華    民    國   100    年    12    月    20    日
                  交通法庭  法  官  張淑華
以上正本證明與原本無異。
如不服本裁定，應於裁定送達後5日內，向本院提出抗告狀。（
應附繕本）
                            書記官  葉書毓
中    華    民    國   100    年    12    月    20    日